臺灣彰化地方法院刑事判決
110年度易字第887號
公  訴  人  臺灣彰化地方檢察署檢察官
被      告  魏進財



選任辯護人  蕭博仁律師
            簡詩展律師
上列被告因加重竊盜案件，經檢察官提起公訴（110年度偵字第5
787號），本院判決如下：
    主  文
魏進財共同犯攜帶兇器踰越牆垣毀越窗戶竊盜罪，處有期徒刑陸
月，如易科罰金，以新臺幣壹仟元折算壹日。又共同犯攜帶兇器
毀越窗戶竊盜未遂罪，處有期徒刑肆月，如易科罰金，以新臺幣
壹仟元折算壹日。應執行有期徒刑捌月，如易科罰金，以新臺幣
壹仟元折算壹日。
扣案之鐵撬壹支、一字起子貳把、管鉗壹支、頭燈壹個，均沒收
。
    犯罪事實
一、魏進財與伍國恆（檢察官另案偵辦中）共同意圖為自己不法
    之所有，基於竊盜之犯意聯絡，於民國109年12月29日2時46
    分許，由伍國恆駕駛車牌號碼000-0000號自用小客車搭載魏
    進財，共同前往彰化縣○○鄉○○村○○路000號之華智針織品有
    限公司（下稱華智公司），攜帶伍國恆所有、客觀上足以對
    人生命、身體、安全構成威脅，可作為兇器使用之鐵撬1支
    、一字起子2把、管鉗1支，並頭戴魏進財所有之頭燈1個，
    踰越華智公司的圍牆進入華智公司，由伍國恆持工具打破華
    智公司辦公室之窗戶玻璃，打開窗戶鎖，魏進財則在旁把風
    ，二人均自該處窗戶踰越進入辦公室內，竊得現金新臺幣（
    下同）10萬元，得手後離去。
二、魏進財與伍國恆復共同意圖為自己不法之所有，基於竊盜之
    犯意聯絡，於110年1月2日2時44分許，由伍國恆駕駛車牌號
    碼000-0000號自用小客車搭載魏進財，共同前往彰化縣○○鎮
    ○○里○○路00巷00號之嘉嶸國際有限公司（下稱嘉嶸公司），
    攜帶上開伍國恆所有、客觀上足以對人生命、身體、安全構
    成威脅，可作為兇器使用之鐵撬1支、一字起子2把、管鉗1
    支，由伍國恆持工具破壞撬開嘉嶸公司廠房右側窗戶之鐵窗
    欄杆後，魏進財、伍國恆均自該處踰越侵入廠房，著手竊取
    該廠房內財物，然因未搜尋到財物，致未行竊得逞。
三、案經彰化縣警察局北斗分局報告臺灣彰化地方檢察署檢察官
    偵查起訴。
    理  由
一、本判決所引用被告以外之人於審判外之言詞或書面陳述，而
    不符合刑事訴訟法第159條之1至第159條之4之規定者，檢察
    官、被告魏進財及其辯護人均已明示同意作為證據（本院卷
    第83至84頁），本院審酌各該證據製作時之情況，並無違法
    不當之情事，以之作為證據應屬適當，依刑事訴訟法第159
    條之5第1項之規定，認具有證據能力。
二、上揭犯罪事實，業據被告坦承不諱，犯罪事實一部分，並經
    證人即告訴人王亮智、證人王載琛於警詢時證述明確（他字
    卷第145至151頁），並有彰化縣警察局北斗分局成功派出所
    受理刑事案件報案三聯單、受理各類案件紀錄表各1紙、蒐
    證照片20張、監視錄影畫面截圖6張、車牌號碼000-0000號
    自用小客車之車行紀錄、車輛詳細資料報表各1份、道路監
    視錄影畫面截圖10張在卷可稽(他字卷第155至183頁、偵578
    7號卷一第153頁)；犯罪事實二部分，亦經證人即告訴人鍾
    愷芳於警詢時證述明確（偵5787號卷一第315至317頁），並
    有彰化縣警察局北斗分局北斗派出所受理刑事案件報案三聯
    單、受理各類案件紀錄表各1紙、監視錄影畫面截圖3張、員
    警蒐證照片1張在卷足憑(他字卷第37至42頁)，此外，復有
    共犯伍國恆之相片1張在卷可證(偵5787號卷二第409頁)，及
    被告與伍國恆行竊所用之鐵撬1支、一字起子2把、管鉗1支
    、頭燈2個扣案可證，足認被告自白與事實相符，堪可採信
    。本件事證明確，被告犯行堪以認定，應依法論科。
三、論罪科刑部分：
　㈠按刑法第321條第1項第3款之攜帶兇器竊盜罪，係以行為人攜
    帶兇器竊盜為其加重條件，此所謂兇器，其種類並無限制，
    凡客觀上足對人之生命、身體、安全構成威脅，具有危險性
    之兇器均屬之，且祇須行竊時攜帶此種具有危險性之兇器為
    已足，並不以攜帶之初有行兇之意圖為必要，最高法院79年
    台上字第5253號著有判例可資參照。查被告與共犯伍國恆於
    犯罪事實一、二持以行竊之鐵撬1支、一字起子2把、管鉗1
    支，經本院當庭勘驗結果：鐵撬1支長度76公分，全部金屬
    製；一字起子2把，其中1把長度33公分，另1把長度27公分
    ，均為金屬製一字型起子，握把部分包覆塑膠；管鉗1支，
    全部金屬製，長度29公分等情，有勘驗筆錄在卷可參（見本
    院卷第122頁勘驗筆錄），是該鐵撬1支、一字起子2把、管
    鉗1支，依其材質、型態，於客觀上均已足對人之生命、身
    體、安全構成威脅，自應認為可作兇器使用。
　㈡是核被告就犯罪事實一所為，係犯刑法第321條第1項第2、3
    款之攜帶兇器踰越牆垣毀越窗戶竊盜罪；就犯罪事實二所為
    ，係犯刑法第321條第2項、第1項第2、3款之攜帶兇器毀越
    窗戶竊盜未遂罪。
　㈢被告與伍國恆就犯罪事實一、二所示犯行，均有犯意之聯絡
    及行為之分擔，皆為共同正犯。
　㈣被告前後2次竊盜犯行，犯意各別，行為互異，應分論併罰。
　㈤被告於犯罪事實二已著手於竊盜行為之實行而不遂，為未遂
    犯，依刑法第25條第2項之規定，按既遂犯之刑減輕之。
　㈥被告於本院審理時供稱：我有踰越華智公司的圍牆，我跟伍
    國恆是爬大門旁邊的圍牆進去等語（本院卷第121頁），核
    與證人王載琛所稱：有發現圍牆右邊外面的草被踐踏過等語
    之情節相符（他字卷第145至151頁），應堪採信，足認被告
    於犯罪事實一所示竊盜犯行尚有踰越牆垣之行為，起訴書漏
    未論以刑法第321條第1項第2款「踰越牆垣」之加重要件，
    容有未洽。
　㈦爰以行為人之責任為基礎，審酌被告前曾因5次竊盜案件，經
    法院判處應執行有期徒刑3年確定，於104年9月27日假釋期
    滿執行完畢，仍不知悔改，其不思循正途獲取財物，竟夥同
    伍國恆前往華智公司、嘉嶸公司行竊財物，造成華智公司財
    產上之損害，嘉嶸公司則未竊取得手，被告就犯罪事實一所
    示犯行，犯後已與告訴人王亮智調解成立，賠償告訴人王亮
    智10萬元，並已於調解當場給付完畢，業據告訴人王亮智於
    本院審理時陳述明確（本院卷第116頁），犯後態度尚稱良
    好，及其各次竊盜之手段、情節、被告智識程度為國中畢業
    、已婚、子女均已成年、現與兒子同住之家庭狀況等一切情
    狀，分別量處如主文所示之刑，並均諭知易科罰金之折算標
    準。再審酌被告所犯均為竊盜罪，皆係侵害他人財產法益之
    犯罪，犯罪日期相近，並斟酌被告各次犯行之不法內涵、侵
    害法益程度等情，定其應執行之刑為有期徒刑8月，並諭知
    執行刑易科罰金之折算標準。
　㈧至被告雖與告訴人王亮智調解成立，賠償對方10萬元，然審
    酌被告已曾有竊盜前科，經判處應執行有期徒刑3年確定並
    執行完畢（詳前所述），仍無法促其警惕，此次又夥同他人
    再為上開竊盜犯行，顯然漠視法律、目無法紀，被告不思悔
    悟，仍為本案犯行，認不宜給予緩刑之宣告，併此敘明。
四、關於沒收：
　㈠扣案之鐵撬1支、一字起子2把、管鉗1支、頭燈1個，係被告
    或共犯伍國恆所有供本案犯罪所用或預備之物，業據被告供
    明在卷（本院卷第120至124頁），依刑法第38條第2項前段
    之規定宣告沒收之。
　㈡被告於犯罪事實一雖有竊得現金10萬元，但被告已與告訴人
    王亮智達成調解，賠償告訴人王亮智10萬元，故不再宣告沒
    收或追徵其犯罪所得。
　㈢其餘扣案之尖嘴鉗、鉗子、手套、跑步鞋、毛巾、束脖巾、
    棕色毛帽、牛仔褲、薄外套、深藍厚外套、黑色運動外套、
    灰色條紋外套、白色長袖T恤、棕色鴨舌帽、鐵灰鴨舌帽、
    頭套、布鞋、毛巾等物，均非違禁物，被告復否認此部分扣
    案物品與竊盜犯行有關（見本院卷第121至123頁審判筆錄）
    ，且無證據可資證明此部分物品屬被告或共犯伍國恆所有供
    本案犯罪所用之物，故不予宣告沒收。
據上論斷，應依刑事訴訟法第299條第1項前段，判決如主文。
本案經檢察官鍾孟杰提起公訴，檢察官黃建銘到庭執行職務。
中　　華　　民　　國　　111 　年　　2 　　月　　7 　　日
                  刑事第七庭    法  官   王素珍
以上正本證明與原本無異。　　　　　　　　　
如不服本判決應於收受判決後20日內向本院提出上訴書狀，並應
敘述具體理由。其未敘述上訴理由者，應於上訴期間屆滿後20日
內向本院補提理由書（均須按他造當事人之人數附繕本）「切勿
逕送上級法院」。
告訴人或被害人對於判決如有不服具備理由請求檢察官上訴者，
其上訴期間之計算係以檢察官收受判決正本之日期為準。
中　　華　　民　　國　　111 　年　　2 　　月　　7 　　日
                               書記官    楊筱惠
附錄本案論罪科刑法條：
刑法第321條
犯前條第1項、第2項之罪而有下列情形之一者，處6月以上5年以
下有期徒刑，得併科50萬元以下罰金：
一、侵入住宅或有人居住之建築物、船艦或隱匿其內而犯之。
二、毀越門窗、牆垣或其他安全設備而犯之。
三、攜帶兇器而犯之。
四、結夥三人以上而犯之。
五、乘火災、水災或其他災害之際而犯之。
六、在車站、港埠、航空站或其他供水、陸、空公眾運輸之舟、
    車、航空機內而犯之。
前項之未遂犯罰之。